【裁判字號】    98,上易,3023
【裁判日期】    981225
【裁判案由】    毒品危害防制條例
【裁判全文】
臺灣高等法院刑事判決                98年度上易字第3023號
上  訴  人
即  被  告  甲○○
上列上訴人，因毒品危害防制條例案件，不服臺灣基隆地方法院
98年度易字第599 號，中華民國98年10月30日第一審判決（起訴
案號：臺灣基隆地方法院檢察署98年度毒偵字第1557號），提起
上訴，本院判決如下：
    主  文
上訴駁回。
    理  由
一、按，不服地方法院之第一審判決而上訴者，應向管轄第二審
    之高等法院為之。上訴書狀應敘述具體理由。上訴書狀未敘
    述上訴理由者，應於上訴期間屆滿後20日內補提理由書於原
    審法院。逾期未補提者，原審法院應定期間先命補正。第二
    審法院認為上訴書狀未敘述理由或上訴有第362 條前段情形
    者，應以判決駁回之。但其情形可以補正而未經原審法院命
    其補正者，審判長應定期間先命補正。刑事訴訟法第361 條
    、第367 條，分別定有明文。次按，所謂不服第一審判決之
    具體理由，係指依據卷內訴訟資料，具體指摘第一審判決關
    於認定事實、適用法律及量刑等項，有違法或不當情形而言
    ，此為提起第二審上訴之法定要件。倘上訴人之上訴書狀或
    補提之上訴理由書，雖有敘述上訴理由，惟並未具體敘述第
    一審判決有上述違法、不當情形，即與未敘述具體理由無異
    ，所為上訴，即不符合上訴之法定要件。
二、經查，原判決認定上訴人即被告甲○○，前有施用毒品前科
    多次，又於98年8 月17日，在基隆市○○區○○街某網路咖
    啡店，以新臺幣2000元代價，向真實姓名不詳綽號「阿賢」
    之成年男子購買第一級毒品海洛因1 包（淨重1.56公克），
    而非法持有之。另基於施用第二級毒品甲基安非他命之犯意
    ，於98年8月23日晚間、9時許，在基隆市安樂區○○○路46
    巷19號5 樓住處，以將第二級毒品甲基安非他命置於錫箔紙
    上燒烤，再吸食所產生煙霧之方式，施用第二級毒品甲基安
    非他命1次。嗣甲○○於翌日下午4時許，在基隆市○○區○
    ○街135巷21弄1-8號底層前（大武崙黃昏市場對面），為警
    向前盤查時查獲，並自甲○○身上扣得上開第一級毒品海洛
    因1 包（淨重1.56公克），且其經警所採集之尿液經送驗後
    ，結果呈安非他命及甲基安非他命之陽性反應，始悉上情。
    原判決已依被告自白，上開鑑驗結果證據，詳述認定事實、
    適用法律依據等情在卷，因而認定被告有上開犯行，另說明
    ，毒品危害防制條例第11條第4 項明定：「持有毒品達一定
    數量者，加重其刑至2分之1，其標準由行政院定之」，行政
    院據此於93年1月7日訂定發布「轉讓持有毒品加重其刑數量
    標準」，其中第2條規定：持有第一級毒品淨重達5公克以上
    ，加重其刑至2分之1。本案被告為警查獲持有之第一級毒品
    海洛因淨重僅1.56公克，尚未逾上開數量標準，是被告所犯
    持有第一級毒品罪部分，核無刑加重問題，附此敘明。再審
    酌被告犯罪一切情狀，就持有第一級毒品、施用第二級毒品
    ，分別判處拘役五十日、有期徒刑四月，且均諭知易科罰金
    之折算標準，並將扣案之第一級毒品海洛因（淨重1.56公克
    ）併同難以析離包裝袋1只，依毒品危害防制條例第18條第1
    項前段規定，宣告沒收銷燬之。經核其認事用法，並未違反
    法令或悖離經驗法則、論理法則，量刑亦允當，從形式審查
    ，並無違背法令情形。
三、上訴人即被告提起上訴載稱：被告深知悔悟，其係家中經濟
    唯一來源，其可易服社區勞動服務之處罰云云，雖非無見，
    但被告上開犯行，原審均諭知易科罰金在案，被告上開主張
    可易服社區勞動服務之處罰，經核屬檢察官執行問題，本院
    無從以判決替代檢察官裁決。況被告持有毒品、施用毒品犯
    行，至為明灼，已如前述，原審乃認定被告確有持有毒品、
    施用毒品犯行，核與卷內證據資料相合，原審再審酌被告前
    科多次，本件係累犯，猶恣意持有毒品、施用毒品，因而為
    上開刑度量刑，自屬有據，難謂無憑。至被告是否家中唯一
    經濟來源，與上開量刑無關。被告上訴狀，對於原判決關於
    認定事實、適用法律及量刑，究竟如何違背法令或不當，並
    未依據卷內資料為具體指摘。依前揭說明，本件被告上訴，
    不合上訴法定要件，爰不經言詞辯論，逕駁回其上訴。
據上論斷，應依刑事訴訟法第367條前段、第372條，判決如主文
。
中    華    民    國    98    年    12    月    25    日
                  刑事第二十一庭審判長法  官  蔡聰明
                                      法  官  趙文卿
                                      法  官  許永煌
以上正本證明與原本無異。
不得上訴。
                                      書記官  陳建邦
中    華    民    國    98    年    12    月    25    日
毒品危害防制條例第10條第2項：
施用第二級毒品者，處3年以下有期徒刑。
毒品危害防制條例第11條第1項
持有第一級毒品者，處3年以下有期徒刑、拘役或新臺幣5萬元以
下罰金。


司法院資訊處製作；財團法人民間司法改革基金會備份。
